---
title: "Estudo Proagro"
author: "Vitor Villarino"
date: "03/09/2019"
#output:
#  html_document: default
output: 
  rmarkdown::html_vignette:
    css:
    - !expr system.file("rmarkdown/templates/html_vignette/resources/vignette.css", package = "rmarkdown")
vignette: >
  %\VignetteIndexEntry{Recommendations for Rmarkdown}
  %\VignetteEngine{knitr::rmarkdown}
  %\VignetteEncoding{UTF-8}
---


```{r setup, include=FALSE}
source("./Scripts/Function_Environment.R", encoding = "UTF-8")
load_environment()
source("./Scripts/Function_Mapas.R", encoding = "UTF-8") 

plot_maps <- F

library(tidyverse)

library(summarytools)
# st_options(plain.ascii = FALSE,     
#            style = "rmarkdown",      
#            footnote = NA,            
#            subtitle.emphasis = FALSE,
#            lang = "pt"
# )

st_options(bootstrap.css     = FALSE,       # Already part of the theme so no need for it
           plain.ascii       = FALSE,       # One of the essential settings
           style             = "rmarkdown", # Idem.
           lang = "pt",
           dfSummary.silent  = TRUE,        # Suppresses messages about temporary files
           footnote          = NA,          # Keeping the results minimalistic
           subtitle.emphasis = FALSE)       # For the vignette theme, this gives
                                            # much better results. Your mileage may vary.

library(knitr) 
library(kableExtra)
knitr::opts_chunk$set(
  echo = FALSE, 
  message = FALSE, 
  results = 'asis', 
  comment = NA, 
  prompt = FALSE, 
  cache = FALSE, 
  warning = FALSE,
  error = FALSE,
  fig.pos='H',
  fig.width=8
)


st_css()                              


```


## Considerações

### Produto

Por enquanto apenas **SOJA**. No futuro teremos Milho.


### Severidade e Intensidade 

A Severidade é o valor deferido dividido pelo valor enquadrado das operações deferidas, porém, como a base é agregada e não abre os seguros um a um, não temos os valores enquadrados das operações deferidas. 
Uma saída é pedir para que eles calculem e nos envie o agregado.

### SAFRA


Ainda há poucos seguros para a safra 2019/2020. Com a nossa regra de 30 seguros por safra (mínimo), vários municípios estavam ficando de fora. Retirei das análises essa safra para não atrapalhar

```{r, results="hide"}
table <- ctable(Proagro_soja_mun_safra$PROGRAMA, Proagro_soja_mun_safra$SAFRA, prop = "r", weights = Proagro_soja_mun_safra$num_seguros, headings = FALSE)[[1]] %>%  kable(caption = "Distribuição dos Municipios por Safra") %>% kable_styling(full_width = F)
```
```{r Estatisticas_Municipios_Safra, caption = "Distribuição dos Municipios por Estado"}
table
rm(table)
Proagro_soja_mun_safra <-  Proagro_soja_mun_safra[Proagro_soja_mun_safra$SAFRA != "2019/2020",]
```


### Programas

A distribuição do número de Seguros por Programa mostra que há poucos seguros dos programas PRONAMP e SEM PROGRAMA no Proagro Mais e poucos seguros do PRONAF no PROAGRO TRADICIONAL. Retiraremos estes seguros "outliers".

```{r Estatisticas_Seguros, caption = "Distribuição - Seguros por Programa"}
print(ctable(Proagro_soja_mun$PROGRAMA, Proagro_soja_mun$TP_SEGURO, prop = "r", weights = Proagro_soja_mun$num_seguros, headings = FALSE), method = "render")

#Removendo coisas que não queremos
Proagro_soja_mun <- Proagro_soja_mun[
  (Proagro_soja_mun$TP_SEGURO == "PROAGRO MAIS"  & Proagro_soja_mun$PROGRAMA == "PRONAF") |
    (Proagro_soja_mun$TP_SEGURO == "PROAGRO TRADICIONAL"  & Proagro_soja_mun$PROGRAMA == "PRONAMP") |
    (Proagro_soja_mun$TP_SEGURO == "PROAGRO TRADICIONAL"  & Proagro_soja_mun$PROGRAMA == "SEM PROGRAMA"),]

Proagro_soja_mun_safra <- Proagro_soja_mun_safra[
  (Proagro_soja_mun_safra$TP_SEGURO == "PROAGRO MAIS"  & Proagro_soja_mun_safra$PROGRAMA == "PRONAF") |
    (Proagro_soja_mun_safra$TP_SEGURO == "PROAGRO TRADICIONAL"  & Proagro_soja_mun_safra$PROGRAMA == "PRONAMP") |
    (Proagro_soja_mun_safra$TP_SEGURO == "PROAGRO TRADICIONAL"  & Proagro_soja_mun_safra$PROGRAMA == "SEM PROGRAMA"),]
```


### Inflação

Usei os valores do IPCA acumulado de 12 meses (julho a julho). Peguei do site do IBGE  <https://ww2.ibge.gov.br/home/estatistica/indicadores/precos/inpc_ipca/defaultseriesHist.shtm> e no final obtive os seguintes valores:

```{r inflacao_tabela, fig.align="center"}
kable(inflacao) %>% kable_styling(full_width = F)
```


Se compararmos os valores deflacionados antes e depois temos uma boa melhora, porém, como o valor máximo do Proagro não foi atualizado, perdemos aquele máximo de R$ 300.000.

```{r, results="hide"}
#Teste Valor Deflacionado
Valores_Deflacionados <- data_Proagro %>% 
  filter(Produto_Padronizado == "SOJA", SAFRA != "2019/2020") %>% 
  group_by(Cod_Municipio, Produto_Padronizado, SAFRA) %>%
  summarise(
    num_seguros = sum(QT_ENQ),
    VL_TOTAL = sum(VL_TOT),
    VL_TOTAL_deflacionado = sum(VL_TOTAL_deflacionado))
Valores_Deflacionados$VL_TOTAL_Medio             = Valores_Deflacionados$VL_TOTAL/Valores_Deflacionados$num_seguros
Valores_Deflacionados$VL_TOTAL_Medio_Defl        = Valores_Deflacionados$VL_TOTAL_deflacionado/Valores_Deflacionados$num_seguros
```

Valores antes de deflacionar:

```{r comparacao_inflacao_medio, caption = "Distribuição - Valores Médios Originais"}
ggplot(Valores_Deflacionados) +
  aes(x = "", y = VL_TOTAL_Medio, fill = SAFRA) +
  geom_boxplot() +
  scale_fill_hue() +
  theme_minimal()
```


```{r comparacao_inflacao_medio_tabela, caption = "Distribuição - Valores Médios Originais"}
print(stby(data = Valores_Deflacionados$VL_TOTAL_Medio, 
           INDICES = Valores_Deflacionados$SAFRA, 
           FUN = descr, stats = c("mean", "sd", "min", "med", "max"), headings = FALSE), 
      method = "render", 
      headings = FALSE,
      table.classes = 'st-small'
      )
```


Valores depois de deflacionar:

```{r comparacao_inflacao_deflacionado, caption = "Distribuição - Valores Médios Deflacionados"}
print(ggplot(Valores_Deflacionados) +
        aes(x = "", y = VL_TOTAL_Medio_Defl, fill = SAFRA) +
        geom_boxplot() +
        scale_fill_hue() +
        theme_minimal(), method = "render")
```


```{r comparacao_inflacao_deflacionado_tabela, caption = "Distribuição - Valores Médios Deflacionados"}
print(stby(data = Valores_Deflacionados$VL_TOTAL_Medio_Defl, 
           INDICES = Valores_Deflacionados$SAFRA, 
           FUN = descr, stats = c("mean", "sd", "min", "med", "max"), headings = FALSE), 
      method = "render", 
      headings = FALSE,
      table.classes = 'st-small')

rm(Valores_Deflacionados)
```


### Municípios


Dos 1836 municípios que fizeram alguma operação em alguma safra, sobraram 557 que fizeram pelo menos 30 seguros em todas as safras. Na distribuição por estados, está bem concentrado nos estados do sul do país.


```{r}
Proagro_soja_mun <- Proagro_soja_mun %>% left_join(municipios, by = "Cod_Municipio")
Proagro_soja_mun_geral <- Proagro_soja_mun_geral %>% left_join(municipios, by = "Cod_Municipio")
Proagro_soja_mun_safra <- Proagro_soja_mun_safra %>% left_join(municipios, by = "Cod_Municipio")

stat_Maior_30 <- Proagro_soja_mun %>% filter(Pelo_Menos_30 == T) %>% group_by(Cod_Municipio, Sigla_UF) %>% summarise(Qt_Seguros = sum(num_seguros))

stat_Maior_30_SAFRA <- Proagro_soja_mun_safra %>% filter(Pelo_Menos_30 == T) %>% group_by(Sigla_UF, SAFRA) %>% summarise(Qt_Seguros = sum(num_seguros))
```

Distribuição por Estado

```{r Estatisticas_Municipios_Dist_Estados, caption = "Distribuição dos Municipios por Estado"}
print(
  stat_Maior_30 %>%
    group_by("Sigla_UF") %>% 
    freq(stat_Maior_30$Sigla_UF, report.nas = F),
  method = "render", 
  headings = FALSE,
  table.classes = 'st-small',
  caption = "Distribuição dos Municipios por Estado")
```

Distribuição do número de seguros nesses estados
```{r, results="hide"}
table <- ctable(stat_Maior_30_SAFRA$Sigla_UF, stat_Maior_30_SAFRA$SAFRA, report.nas = F, weights = stat_Maior_30_SAFRA$Qt_Seguros, headings = FALSE)[[1]] %>%  kable(caption = "Distribuição dos Seguros por Estado") %>% kable_styling(full_width = F)
```
```{r Estatisticas_Seguros_Dist_Estados, caption = "Distribuição dos Municipios por Estado"}
table
rm(table)
```

```{r,  fig.height = 6}
if(plot_maps) {
  plot_mun_brasil_alt(stat_Maior_30,"Qt_Seguros", "Quantidade de Seguros (Total)")  
}
```

```{r limpando_stat_municipios}
rm(stat_Maior_30)
rm(stat_Maior_30_SAFRA)
```



## Análise 

```{r municipios_mais_30 }
Proagro_soja_mun <- Proagro_soja_mun[Proagro_soja_mun$Pelo_Menos_30,]
Proagro_soja_mun_geral <- Proagro_soja_mun_geral[Proagro_soja_mun_geral$Pelo_Menos_30,]
Proagro_soja_mun_safra <- Proagro_soja_mun_safra[Proagro_soja_mun_safra$Pelo_Menos_30,]
```

### Valor Enquadrado Médio por Área

O Valor Enquadrado (Valor Financiado + Garantia Renda Mínima) por Área dos contratos do Proagro é de 1656.69, porém temos 2 municípios com valores muito baixos: Aratiba(RS) e Constantina(RS).


```{r valor_medio_defl_area_grafico,  fig.width=6}
ggplot(Proagro_soja_mun_geral) +
 aes(x = VL_TOTAL_Medio_Area_Defl ) +
 geom_histogram(bins = 30L, fill = "#0c4c8a") +
 theme_minimal()
```

```{r valor_medio_defl_area_tabela}
print(descr(Proagro_soja_mun_geral$VL_TOTAL_Medio_Area_Defl, headings = FALSE,  stats = c("mean","sd","min","q1","med","q3","max","mad","iqr")), method = "render", headings = FALSE, table.classes = 'st-small')
```

```{r valor_medio_defl_area_mapa,  fig.height = 6}
if(plot_maps) {
  plot_mun_brasil_alt(Proagro_soja_mun_geral,"VL_TOTAL_Medio_Area_Defl", "Valor Enquadrado/Área")
}
```


Para estes dois municípios acredito que tenha havido algum tipo de erro. Em uma das safras Constantina teve uma área total mais de 10x maior que a dos outros anos e em Aratiba 15x. A área muito grande interfere na média geral e joga lá para baixo o preço por área. Acredito que seja melhor tirar estes dois municípios.

```{r erros_valor_medio_defl_area_Constantina}
constantina <-  Proagro_soja_mun_safra[Proagro_soja_mun_safra$Nome_Município == "Constantina", c("SAFRA", "PROGRAMA","TP_SEGURO","num_seguros","NR_AREA_TOTAL", "VL_TOTAL_deflacionado","VL_TOTAL_Medio_Area_Defl")] %>%
arrange(SAFRA,PROGRAMA) 

constantina %>% 
 kable(caption = "Seguros Constantina") %>% kable_styling(bootstrap_options = "striped",  full_width = F)  %>%
 row_spec(which(constantina$NR_AREA_TOTAL > 90000), bold = T, color = "white", background = "red")
```

```{r erros_valor_medio_defl_area_Aratiba}
aratiba <- Proagro_soja_mun_safra[Proagro_soja_mun_safra$Nome_Município == "Aratiba", c("SAFRA", "PROGRAMA","TP_SEGURO","num_seguros","NR_AREA_TOTAL", "VL_TOTAL_deflacionado","VL_TOTAL_Medio_Area_Defl")] %>%
  arrange(SAFRA,PROGRAMA) 

aratiba %>% 
 kable(caption = "Seguros Aratiba") %>% kable_styling(full_width = F)  %>%
 row_spec(which(aratiba$NR_AREA_TOTAL > 5000), bold = T, color = "white", background = "red")

```


```{r, results="hide"}
#Retirando os dois municípios problemáticos
rm(constantina)
rm(aratiba)
Proagro_soja_mun <- Proagro_soja_mun[!Proagro_soja_mun$Cod_Municipio %in% c('4300901','4305801'),]
Proagro_soja_mun_geral <- Proagro_soja_mun_geral[!Proagro_soja_mun_geral$Cod_Municipio %in% c('4300901','4305801'),]
Proagro_soja_mun_safra <- Proagro_soja_mun_safra[!Proagro_soja_mun_safra$Cod_Municipio %in% c('4300901','4305801'),]
```


### Prêmio Médio por Área

Ficou uma gaussiana muito boa. Média de 48 R$/hect.

```{r premio_medio_defl_area_grafico}
ggplot(Proagro_soja_mun_geral) +
 aes(x = Premio_Area_Defl ) +
 geom_histogram(bins = 30L, fill = "#0c4c8a") +
 theme_minimal()
```

```{r premio_medio_defl_area_table}
print(descr(Proagro_soja_mun_geral$Premio_Area_Defl, headings = FALSE,  stats = c("mean","sd","min","q1","med","q3","max","mad","iqr")), method = "render", headings = FALSE, table.classes = 'st-small')
```


```{r premio_medio_defl_area_mapa, fig.height=6}
if(plot_maps) {
  plot_mun_brasil_alt(Proagro_soja_mun_geral,"Premio_Area_Defl", "Prêmio/Área")
}
```


### Índice de Incidência Global (Qtd Sinistros/Qtd Total de Seguros)

O índice de incidência é bem baixo, com média de 3,96% e mediana de 1%.
O gráfico de pizza mostra que cerca de 10% dos municípios não tiveram nenhum sinistros entre 2013 - 2018.

```{r qtd_sinistros_qt_total_grafico}
ggplot(Proagro_soja_mun_geral) +
 aes(x = INDICE_SINISTRO_QTD ) +
 geom_histogram(bins = 30L, fill = "#0c4c8a") +
 theme_minimal()
```

```{r qtd_sinistros_qt_total_tabela}
print(descr(Proagro_soja_mun_geral$INDICE_SINISTRO_QTD, headings = FALSE,  stats = c("mean","sd","min","q1","med","q3","max","mad","iqr")), method = "render", headings = FALSE)

```


```{r qtd_sinistros_pie_chart_1}
qtd_sinistros <-  Proagro_soja_mun_geral %>% 
  group_by() %>% 
  summarise(
    num_mun = n(),
    num_mun_com_sinistro = sum(QT_SINISTROS != 0),
    num_mun_sem_sinistro = sum(QT_SINISTROS == 0),
    num_seguros = sum(num_seguros),
    num_sinistros = sum(QT_SINISTROS)
  )


data.frame(
    qtd = c(qtd_sinistros$num_mun_com_sinistro,qtd_sinistros$num_mun_sem_sinistro),
    prop = c(100*qtd_sinistros$num_mun_com_sinistro/qtd_sinistros$num_mun,100*qtd_sinistros$num_mun_sem_sinistro/qtd_sinistros$num_mun)
    ) %>% 
ggplot(aes(x="", y = qtd, fill = c("Municipios com Sinistro", "Municipios sem Sinistro"))) +  
    geom_bar(stat="identity", width = 1, color = "white") +
    coord_polar("y", start=0) + 
    geom_text(aes(label = paste0(round(prop,2), "%")), position = position_stack(vjust = 0.5), color = "white") +
    labs(x = NULL, y = NULL, fill = NULL, title = "Distribuição de Municípios com e sem Sinistro") + 
    theme_void()
```


```{r qtd_sinistros_pie_chart_2}
data.frame(
    qtd = c(qtd_sinistros$num_sinistros,qtd_sinistros$num_seguros),
    prop = c(100*qtd_sinistros$num_sinistros/qtd_sinistros$num_seguros,100*(qtd_sinistros$num_seguros - qtd_sinistros$num_sinistros)/qtd_sinistros$num_seguros)
    ) %>% 
ggplot(aes(x="", y = qtd, fill = c("Seguros com Sinistro", "Seguros sem Sinistro"))) +  
    geom_bar(stat="identity", width = 1, color = "white") +
    coord_polar("y", start=0) + 
    geom_text(aes(label = paste0(round(prop,2), "%")), position = position_stack(vjust = 0.5), color = "white") +
    labs(x = NULL, y = NULL, fill = NULL, title = "Distribuição de Seguros") + 
    theme_void()


rm(qtd_sinistros)


```


Se retirarmos os municipios que não tiveram 0, temos algo bem parecido.


```{r qtd_sinistros_qt_total_sem_zero_grafico}
Proagro_soja_mun_geral[Proagro_soja_mun_geral$INDICE_SINISTRO_QTD > 0,] %>% 
ggplot() +
 aes(x = INDICE_SINISTRO_QTD ) +
 geom_histogram(bins = 30L, fill = "#0c4c8a") +
 theme_minimal()
```


```{r qtd_sinistros_qt_total_sem_zero_tabela}
print(
  descr((Proagro_soja_mun_geral[Proagro_soja_mun_geral$INDICE_SINISTRO_QTD > 0,] %>% ungroup() %>% select(INDICE_SINISTRO_QTD)), headings = FALSE,  stats = c("mean","sd","min","q1","med","q3","max","mad","iqr")), method = "render", headings = FALSE)

```


```{r qtd_sinistros_qt_total_sem_zero_mapa, fig.height=6}
if(plot_maps) {
  plot_mun_brasil_alt(Proagro_soja_mun_geral,"INDICE_SINISTRO_QTD", "Índice de Incidência Global")
}
```



### Sinistro Médio

O sinistro médio tem média de R\$16.759 e desvio padrão de aproximadamente R\$ 10.000. O municipio de maior média é Piratini-RS. Apesar do valor, não parece ter nada de errado com ele.

```{r qtd_sinistros_defl_medio_geral_grafico,  fig.width=6}
ggplot(Proagro_soja_mun_geral) +
 aes(x = VL_SINISTRO_MEDIO_Defl ) +
 geom_histogram(bins = 30L, fill = "#0c4c8a") +
 theme_minimal()

print(descr(Proagro_soja_mun_geral$VL_SINISTRO_MEDIO_Defl, headings = FALSE,  stats = c("mean","sd","min","q1","med","q3","max","mad","iqr")), method = "render", headings = FALSE)



```

```{r erros__sinistros_defl_medio_piratini}
piratini <- Proagro_soja_mun_safra[Proagro_soja_mun_safra$Cod_Municipio == 4314605, c("SAFRA", "PROGRAMA","num_seguros","NR_AREA_TOTAL", "QT_SINISTROS","VL_SINISTRO_MEDIO_Defl")] %>%  arrange(SAFRA,PROGRAMA) 

piratini %>% 
 kable(caption = "Seguros Piratini") %>% kable_styling(full_width = F) 

rm(piratini)
```



### Índice de Sinistralidade


O índice de sinistralidade também é bem baixo, com média de 2% e mediana de 1%.


```{r indice_sinistralidade_grafico}
ggplot(Proagro_soja_mun_geral) +
 aes(x = INDICE_SINISTRO_VALOR_Defl) +
 geom_histogram(bins = 30L, fill = "#0c4c8a") +
 theme_minimal()
```

```{r indice_sinistralidade_tabela}
print(descr(Proagro_soja_mun_geral$INDICE_SINISTRO_VALOR_Defl, headings = FALSE,  stats = c("mean","sd","min","q1","med","q3","max","mad","iqr")), method = "render", headings = FALSE)

```


Temos alguns valores acima de 15%. São eles: Diamante D'Oeste - PR, Japurá - PR e São Tomé - PR.

```{r indice_sinistralidade_teste}
Proagro_soja_mun_safra[Proagro_soja_mun_safra$Cod_Municipio %in%
unlist(Proagro_soja_mun_geral[Proagro_soja_mun_geral$INDICE_SINISTRO_VALOR_Defl > 0.16, "Cod_Municipio"], use.names = F), c("SAFRA", "PROGRAMA","num_seguros","NR_AREA_TOTAL", "QT_SINISTROS","VL_SINISTRO_MEDIO_Defl")] %>%  arrange(SAFRA,PROGRAMA) 
]
```




Se retirarmos os municipios que não tiveram 0, temos algo bem parecido.


```{r indice_sinistralidade_sem_zero_grafico}
Proagro_soja_mun_geral[Proagro_soja_mun_geral$INDICE_SINISTRO_VALOR_Defl > 0,] %>% 
ggplot() +
 aes(x = INDICE_SINISTRO_VALOR ) +
 geom_histogram(bins = 30L, fill = "#0c4c8a") +
 theme_minimal()
```


```{r indice_sinistralidade_sem_zero_tabela}
print(
  descr((Proagro_soja_mun_geral[Proagro_soja_mun_geral$INDICE_SINISTRO_VALOR_Defl > 0,] %>% ungroup() %>% select(INDICE_SINISTRO_VALOR)), headings = FALSE,  stats = c("mean","sd","min","q1","med","q3","max","mad","iqr")), method = "render", headings = FALSE)

```


```{r indice_sinistralidade_sem_zero_mapa, fig.height=6}
if(plot_maps) {
  plot_mun_brasil_alt(Proagro_soja_mun_geral,"INDICE_SINISTRO_VALOR", "Índice de Sinistralidade")
}
```


## Proagro 


### Valor Total Médio

```{r valor_medio_proagro_grafico,  fig.width=6}
ggplot(Proagro_soja_mun) +
 aes(x = VL_TOTAL_Medio_Defl, fill = TP_SEGURO) +
 geom_histogram(bins = 30L) +
 scale_fill_hue() +
 theme_minimal() +
 facet_wrap(vars(PROGRAMA))


ggplot(Proagro_soja_mun) +
 aes(x = "", y = VL_TOTAL_Medio_Defl, fill = TP_SEGURO) +
 geom_boxplot() +
 scale_fill_hue() +
 theme_minimal() +
 facet_wrap(vars(PROGRAMA))



stby(data = Proagro_soja_mun$VL_TOTAL_Medio_Defl, 
     INDICES = Proagro_soja_mun$PROGRAMA, 
     FUN = descr,  stats = c("mean","sd","min","q1","med","q3","max","mad","iqr"))


```




### Prêmio Médio

```{r premio_medio_proagro_grafico,  fig.width=6}
ggplot(Proagro_soja_mun) +
 aes(x = Premio_Liquido_Medio_Defl , fill = TP_SEGURO) +
 geom_histogram(bins = 30L) +
 scale_fill_hue() +
 theme_minimal() +
 facet_wrap(vars(PROGRAMA))


ggplot(Proagro_soja_mun) +
 aes(x = "", y = Premio_Liquido_Medio_Defl, fill = TP_SEGURO) +
 geom_boxplot() +
 scale_fill_hue() +
 theme_minimal() +
 facet_wrap(vars(PROGRAMA))



stby(data = Proagro_soja_mun$Premio_Liquido_Medio_Defl, 
     INDICES = Proagro_soja_mun$PROGRAMA, 
     FUN = descr,  stats = c("mean","sd","min","q1","med","q3","max","mad","iqr"))

```




### Valor Total Médio Deflacionado por Área

```{r valor_medio_area_proagro_grafico,  fig.width=6}
ggplot(Proagro_soja_mun) +
 aes(x = VL_TOTAL_Medio_Area_Defl , fill = TP_SEGURO) +
 geom_histogram(bins = 30L) +
 scale_fill_hue() +
 theme_minimal() +
 facet_wrap(vars(PROGRAMA))


ggplot(Proagro_soja_mun) +
 aes(x = "", y = VL_TOTAL_Medio_Area_Defl, fill = TP_SEGURO) +
 geom_boxplot() +
 scale_fill_hue() +
 theme_minimal() +
 facet_wrap(vars(PROGRAMA))



stby(data = Proagro_soja_mun$VL_TOTAL_Medio_Area_Defl, 
     INDICES = Proagro_soja_mun$PROGRAMA, 
     FUN = descr,  stats = c("mean","sd","min","q1","med","q3","max","mad","iqr"))

```



### Prêmio Médio Deflacionado por Área

```{r premio_medio_area_proagro}
ggplot(Proagro_soja_mun) +
 aes(x = Premio_Area_Defl , fill = TP_SEGURO) +
 geom_histogram(bins = 30L) +
 scale_fill_hue() +
 theme_minimal() +
 facet_wrap(vars(PROGRAMA))


ggplot(Proagro_soja_mun) +
 aes(x = "", y = Premio_Area_Defl, fill = TP_SEGURO) +
 geom_boxplot() +
 scale_fill_hue() +
 theme_minimal() +
 facet_wrap(vars(PROGRAMA))



stby(data = Proagro_soja_mun$Premio_Area_Defl, 
     INDICES = Proagro_soja_mun$PROGRAMA, 
     FUN = descr,  stats = c("mean","sd","min","q1","med","q3","max","mad","iqr"))



```



### Qtd Sinistros/Qtd Total

```{r indice_sinistro_proagro}
ggplot(Proagro_soja_mun) +
 aes(x = INDICE_SINISTRO_QTD, fill = TP_SEGURO) +
 geom_histogram(bins = 30L) +
 scale_fill_hue() +
 theme_minimal() +
 facet_wrap(vars(PROGRAMA))


ggplot(Proagro_soja_mun) +
 aes(x = "", y = INDICE_SINISTRO_QTD, fill = TP_SEGURO) +
 geom_boxplot() +
 scale_fill_hue() +
 theme_minimal() +
 facet_wrap(vars(PROGRAMA))



stby(data = Proagro_soja_mun$INDICE_SINISTRO_QTD, 
     INDICES = Proagro_soja_mun$PROGRAMA, 
     FUN = descr,  stats = c("mean","sd","min","q1","med","q3","max","mad","iqr"))

```


```{r qtd_sinistros_pie_chart_proagro}
qtd_sinistros <-  Proagro_soja_mun %>% 
  group_by(PROGRAMA) %>% 
  summarise(
    num_mun = n(),
    num_mun_com_sinistro = sum(QT_SINISTROS != 0),
    num_mun_sem_sinistro = sum(QT_SINISTROS == 0),
    num_seguros = sum(num_seguros),
    num_sinistros = sum(QT_SINISTROS)
  )


qtd_sinistros_PRONAF <- qtd_sinistros[qtd_sinistros$PROGRAMA == "PRONAF",]
qtd_sinistros_PRONAMP <- qtd_sinistros[qtd_sinistros$PROGRAMA == "PRONAMP",]
qtd_sinistros_SemPrograma <- qtd_sinistros[qtd_sinistros$PROGRAMA == "SEM PROGRAMA",]


data.frame(
    qtd = c(qtd_sinistros_PRONAF$num_mun_com_sinistro,qtd_sinistros_PRONAF$num_mun_sem_sinistro),
    prop = c(100*qtd_sinistros_PRONAF$num_mun_com_sinistro/qtd_sinistros_PRONAF$num_mun,100*qtd_sinistros_PRONAF$num_mun_sem_sinistro/qtd_sinistros_PRONAF$num_mun)
    ) %>% 
ggplot(aes(x="", y = qtd, fill = c("Municipios com Sinistro", "Municipios sem Sinistro"))) +  
    geom_bar(stat="identity", width = 1, color = "white") +
    coord_polar("y", start=0) + 
    geom_text(aes(label = paste0(round(prop,2), "%")), position = position_stack(vjust = 0.5), color = "white") +
    labs(x = NULL, y = NULL, fill = NULL, title = "Distribuição de Municípios com e sem Sinistro - PRONAF") + 
    theme_void()


data.frame(
    qtd = c(qtd_sinistros_PRONAF$num_sinistros,qtd_sinistros_PRONAF$num_seguros),
    prop = c(100*qtd_sinistros_PRONAF$num_sinistros/qtd_sinistros_PRONAF$num_seguros,100*(qtd_sinistros_PRONAF$num_seguros - qtd_sinistros_PRONAF$num_sinistros)/qtd_sinistros_PRONAF$num_seguros)
    ) %>% 
ggplot(aes(x="", y = qtd, fill = c("Seguros com Sinistro", "Seguros sem Sinistro"))) +  
    geom_bar(stat="identity", width = 1, color = "white") +
    coord_polar("y", start=0) + 
    geom_text(aes(label = paste0(round(prop,2), "%")), position = position_stack(vjust = 0.5), color = "white") +
    labs(x = NULL, y = NULL, fill = NULL, title = "Distribuição de Seguros - PRONAF") + 
    theme_void()




data.frame(
    qtd = c(qtd_sinistros_PRONAMP$num_mun_com_sinistro,qtd_sinistros_PRONAMP$num_mun_sem_sinistro),
    prop = c(100*qtd_sinistros_PRONAMP$num_mun_com_sinistro/qtd_sinistros_PRONAMP$num_mun,100*qtd_sinistros_PRONAMP$num_mun_sem_sinistro/qtd_sinistros_PRONAMP$num_mun)
    ) %>% 
ggplot(aes(x="", y = qtd, fill = c("Municipios com Sinistro", "Municipios sem Sinistro"))) +  
    geom_bar(stat="identity", width = 1, color = "white") +
    coord_polar("y", start=0) + 
    geom_text(aes(label = paste0(round(prop,2), "%")), position = position_stack(vjust = 0.5), color = "white") +
    labs(x = NULL, y = NULL, fill = NULL, title = "Distribuição de Municípios com e sem Sinistro - PRONAMP") + 
    theme_void()


data.frame(
    qtd = c(qtd_sinistros_PRONAMP$num_sinistros,qtd_sinistros_PRONAMP$num_seguros),
    prop = c(100*qtd_sinistros_PRONAMP$num_sinistros/qtd_sinistros_PRONAMP$num_seguros,100*(qtd_sinistros_PRONAMP$num_seguros - qtd_sinistros_PRONAMP$num_sinistros)/qtd_sinistros_PRONAMP$num_seguros)
    ) %>% 
ggplot(aes(x="", y = qtd, fill = c("Seguros com Sinistro", "Seguros sem Sinistro"))) +  
    geom_bar(stat="identity", width = 1, color = "white") +
    coord_polar("y", start=0) + 
    geom_text(aes(label = paste0(round(prop,2), "%")), position = position_stack(vjust = 0.5), color = "white") +
    labs(x = NULL, y = NULL, fill = NULL, title = "Distribuição de Seguros - PRONAMP") + 
    theme_void()



data.frame(
    qtd = c(qtd_sinistros_SemPrograma$num_mun_com_sinistro,qtd_sinistros_SemPrograma$num_mun_sem_sinistro),
    prop = c(100*qtd_sinistros_SemPrograma$num_mun_com_sinistro/qtd_sinistros_SemPrograma$num_mun,100*qtd_sinistros_SemPrograma$num_mun_sem_sinistro/qtd_sinistros_SemPrograma$num_mun)
    ) %>% 
ggplot(aes(x="", y = qtd, fill = c("Municipios com Sinistro", "Municipios sem Sinistro"))) +  
    geom_bar(stat="identity", width = 1, color = "white") +
    coord_polar("y", start=0) + 
    geom_text(aes(label = paste0(round(prop,2), "%")), position = position_stack(vjust = 0.5), color = "white") +
    labs(x = NULL, y = NULL, fill = NULL, title = "Distribuição de Municípios com e sem Sinistro - SEM PROGRAMA") + 
    theme_void()


data.frame(
    qtd = c(qtd_sinistros_SemPrograma$num_sinistros,qtd_sinistros_SemPrograma$num_seguros),
    prop = c(100*qtd_sinistros_SemPrograma$num_sinistros/qtd_sinistros_SemPrograma$num_seguros,100*(qtd_sinistros_SemPrograma$num_seguros - qtd_sinistros_SemPrograma$num_sinistros)/qtd_sinistros_SemPrograma$num_seguros)
    ) %>% 
ggplot(aes(x="", y = qtd, fill = c("Seguros com Sinistro", "Seguros sem Sinistro"))) +  
    geom_bar(stat="identity", width = 1, color = "white") +
    coord_polar("y", start=0) + 
    geom_text(aes(label = paste0(round(prop,2), "%")), position = position_stack(vjust = 0.5), color = "white") +
    labs(x = NULL, y = NULL, fill = NULL, title = "Distribuição de Seguros - SEM PROGRAMA") + 
    theme_void()


rm(qtd_sinistros)
rm(qtd_sinistros_PRONAF)
rm(qtd_sinistros_PRONAMP)
rm(qtd_sinistros_SemPrograma)

```



```{r qtd_sinistros_qt_total_sem_zero_proagro}
ggplot(Proagro_soja_mun[Proagro_soja_mun$INDICE_SINISTRO_QTD > 0,]) +
 aes(x = INDICE_SINISTRO_QTD, fill = TP_SEGURO) +
 geom_histogram(bins = 30L) +
 scale_fill_hue() +
 theme_minimal() +
 facet_wrap(vars(PROGRAMA))


ggplot(Proagro_soja_mun[Proagro_soja_mun$INDICE_SINISTRO_QTD > 0,]) +
 aes(x = "", y = INDICE_SINISTRO_QTD, fill = TP_SEGURO) +
 geom_boxplot() +
 scale_fill_hue() +
 theme_minimal() +
 facet_wrap(vars(PROGRAMA))

stby(data = Proagro_soja_mun[Proagro_soja_mun$INDICE_SINISTRO_QTD > 0, "INDICE_SINISTRO_QTD"], 
     INDICES = Proagro_soja_mun[Proagro_soja_mun$INDICE_SINISTRO_QTD > 0, "PROGRAMA"], 
     FUN = descr,  stats = c("mean","sd","min","q1","med","q3","max","mad","iqr"))

```




### Sinistro Médio

```{r sinistro_medio_proagro}
ggplot(Proagro_soja_mun) +
 aes(x = VL_SINISTRO_MEDIO_Defl , fill = TP_SEGURO) +
 geom_histogram(bins = 30L) +
 scale_fill_hue() +
 theme_minimal() +
 facet_wrap(vars(PROGRAMA))


ggplot(Proagro_soja_mun) +
 aes(x = "", y = VL_SINISTRO_MEDIO_Defl, fill = TP_SEGURO) +
 geom_boxplot() +
 scale_fill_hue() +
 theme_minimal() +
 facet_wrap(vars(PROGRAMA))



stby(data = Proagro_soja_mun$VL_SINISTRO_MEDIO_Defl, 
     INDICES = Proagro_soja_mun$PROGRAMA, 
     FUN = descr,  stats = c("mean","sd","min","q1","med","q3","max","mad","iqr"))

```



### Sinistralidade (Valor Total Sinistro/Qtd Total)

```{r sinistralidade_proagro}
ggplot(Proagro_soja_mun) +
 aes(x = SINISTRALIDADE_Defl, fill = TP_SEGURO) +
 geom_histogram(bins = 30L) +
 scale_fill_hue() +
 theme_minimal() +
 facet_wrap(vars(PROGRAMA))


ggplot(Proagro_soja_mun) +
 aes(x = "", y = SINISTRALIDADE_Defl, fill = TP_SEGURO) +
 geom_boxplot() +
 scale_fill_hue() +
 theme_minimal() +
 facet_wrap(vars(PROGRAMA))



stby(data = Proagro_soja_mun$SINISTRALIDADE_Defl, 
     INDICES = Proagro_soja_mun$PROGRAMA, 
     FUN = descr,  stats = c("mean","sd","min","q1","med","q3","max","mad","iqr"))

```




```{r sinistralidade_sem_zero_proagro}
ggplot(Proagro_soja_mun[Proagro_soja_mun$SINISTRALIDADE_Defl > 0,]) +
 aes(x = INDICE_SINISTRO_QTD, fill = TP_SEGURO) +
 geom_histogram(bins = 30L) +
 scale_fill_hue() +
 theme_minimal() +
 facet_wrap(vars(PROGRAMA))


ggplot(Proagro_soja_mun[Proagro_soja_mun$SINISTRALIDADE_Defl > 0,]) +
 aes(x = "", y = INDICE_SINISTRO_QTD, fill = TP_SEGURO) +
 geom_boxplot() +
 scale_fill_hue() +
 theme_minimal() +
 facet_wrap(vars(PROGRAMA))

stby(data = Proagro_soja_mun[Proagro_soja_mun$SINISTRALIDADE_Defl > 0, "INDICE_SINISTRO_QTD"], 
     INDICES = Proagro_soja_mun[Proagro_soja_mun$SINISTRALIDADE_Defl > 0, "PROGRAMA"], 
     FUN = descr, stats = c("mean", "sd", "min", "med", "max"))

```





### Valor Total Sinistro / Valor Total

```{r indice_sinistro_valor_proagro}

ggplot(Proagro_soja_mun) +
 aes(x = INDICE_SINISTRO_VALOR_Defl, fill = TP_SEGURO) +
 geom_histogram(bins = 30L) +
 scale_fill_hue() +
 theme_minimal() +
 facet_wrap(vars(PROGRAMA))


ggplot(Proagro_soja_mun) +
 aes(x = "", y = INDICE_SINISTRO_VALOR_Defl, fill = TP_SEGURO) +
 geom_boxplot() +
 scale_fill_hue() +
 theme_minimal() +
 facet_wrap(vars(PROGRAMA))



stby(data = Proagro_soja_mun$INDICE_SINISTRO_VALOR_Defl, 
     INDICES = Proagro_soja_mun$PROGRAMA, 
     FUN = descr, stats = c("mean", "sd", "min", "med", "max"))
```

```{r indice_sinistro_valor_sem_zero_proagro}
ggplot(Proagro_soja_mun[Proagro_soja_mun$INDICE_SINISTRO_VALOR_Defl > 0,]) +
 aes(x = INDICE_SINISTRO_QTD, fill = TP_SEGURO) +
 geom_histogram(bins = 30L) +
 scale_fill_hue() +
 theme_minimal() +
 facet_wrap(vars(PROGRAMA))


ggplot(Proagro_soja_mun[Proagro_soja_mun$INDICE_SINISTRO_VALOR_Defl > 0,]) +
 aes(x = "", y = INDICE_SINISTRO_QTD, fill = TP_SEGURO) +
 geom_boxplot() +
 scale_fill_hue() +
 theme_minimal() +
 facet_wrap(vars(PROGRAMA))

stby(data = Proagro_soja_mun[Proagro_soja_mun$INDICE_SINISTRO_VALOR_Defl > 0, "INDICE_SINISTRO_QTD"], 
     INDICES = Proagro_soja_mun[Proagro_soja_mun$INDICE_SINISTRO_VALOR_Defl > 0, "PROGRAMA"], 
     FUN = descr, stats = c("mean", "sd", "min", "med", "max"))

```

