---
title: "Estudo Proagro"
author: "Vitor Villarino"
date: "03/09/2019"
output: html_document
---


```{r setup, include=FALSE}
knitr::opts_chunk$set(
  echo = FALSE, 
  message = FALSE, 
  results = 'asis', 
  comment = NA, 
  prompt = FALSE, 
  cache = FALSE, 
  warning = FALSE,
  error = FALSE,
  fig.pos='H'
)

library(summarytools)
st_options(plain.ascii = FALSE,     
           style = "rmarkdown",      
           footnote = NA,            
           subtitle.emphasis = FALSE,
           lang = "pt"
)                                     
st_css()                              

library(plotly)
Sys.setenv("plotly_username"="vitor.villarino")
Sys.setenv("plotly_api_key"="y0rnl3Lz27XieNizsxmZ")


library(tidyverse)
library(pander)
library(knitr)
library(kableExtra)

```


```{r load_data, include=FALSE}
# source("./Scripts/01_Load_Data.R", encoding = "UTF-8")
# source("./Scripts/02_Transformacoes_Necessarias.R", encoding = "UTF-8")
# save.image(file='myEnvironment.RData')
load('myEnvironment.RData')
```


## Considerações

### Produto

Por enquanto apenas **SOJA**. No futuro teremos Milho.

### SAFRA


Ainda há poucos seguros para a safra 2019/2020. Com a nossa regra de 30 seguros por safra (mínimo), vários municípios estavam ficando de fora. Retirei das análises essa safra para não atrapalhar

```{r, results="hide"}
table <- ctable(Proagro_soja_mun_safra$PROGRAMA, Proagro_soja_mun_safra$SAFRA, prop = "r", weights = Proagro_soja_mun_safra$num_seguros, headings = FALSE)[[1]] %>%  kable(caption = "Distribuição dos Municipios por Safra") %>% kable_styling(full_width = F)
```
```{r Estatisticas_Municipios_Safra, caption = "Distribuição dos Municipios por Estado"}
table
rm(table)
Proagro_soja_mun_safra <-  Proagro_soja_mun_safra[Proagro_soja_mun_safra$SAFRA != "2019/2020",]
```


### Programas

A distribuição do número de Seguros por Programa mostra que há poucos seguros dos programas PRONAMP e SEM PROGRAMA no Proagro Mais e poucos seguros do PRONAF no PROAGRO TRADICIONAL. Retiraremos estes seguros "outliers".

```{r Estatisticas_Seguros, caption = "Distribuição - Seguros por Programa"}
print(ctable(Proagro_soja_mun$PROGRAMA, Proagro_soja_mun$TP_SEGURO, prop = "r", weights = Proagro_soja_mun$num_seguros, headings = FALSE), method = "render")

#Removendo coisas que não queremos
Proagro_soja_mun <- Proagro_soja_mun[
  (Proagro_soja_mun$TP_SEGURO == "PROAGRO MAIS"  & Proagro_soja_mun$PROGRAMA == "PRONAF") |
    (Proagro_soja_mun$TP_SEGURO == "PROAGRO TRADICIONAL"  & Proagro_soja_mun$PROGRAMA == "PRONAMP") |
    (Proagro_soja_mun$TP_SEGURO == "PROAGRO TRADICIONAL"  & Proagro_soja_mun$PROGRAMA == "SEM PROGRAMA"),]

Proagro_soja_mun_safra <- Proagro_soja_mun_safra[
  (Proagro_soja_mun_safra$TP_SEGURO == "PROAGRO MAIS"  & Proagro_soja_mun_safra$PROGRAMA == "PRONAF") |
    (Proagro_soja_mun_safra$TP_SEGURO == "PROAGRO TRADICIONAL"  & Proagro_soja_mun_safra$PROGRAMA == "PRONAMP") |
    (Proagro_soja_mun_safra$TP_SEGURO == "PROAGRO TRADICIONAL"  & Proagro_soja_mun_safra$PROGRAMA == "SEM PROGRAMA"),]
```


### Inflação

Usei os valores do IPCA acumulado de 12 meses (julho a julho). Peguei do site do IBGE  <https://ww2.ibge.gov.br/home/estatistica/indicadores/precos/inpc_ipca/defaultseriesHist.shtm> e no final obtive os seguintes valores:

```{r inflacao_tabela, fig.align="center"}
kable(inflacao) %>% kable_styling(full_width = F)
```


Se compararmos os valores deflacionados antes e depois temos uma boa melhora, porém, como o valor máximo do Proagro não foi atualizado, perdemos aquele máximo de R$ 300.000.

```{r, results="hide"}
#Teste Valor Deflacionado
Valores_Deflacionados <- data_Proagro %>% 
  filter(Produto_Padronizado == "SOJA", SAFRA != "2019/2020") %>% 
  group_by(Cod_Municipio, Produto_Padronizado, SAFRA) %>%
  summarise(
    num_seguros = sum(QT_ENQ),
    VL_TOTAL = sum(VL_TOT),
    VL_TOTAL_deflacionado = sum(VL_TOTAL_deflacionado))
Valores_Deflacionados$VL_TOTAL_Medio             = Valores_Deflacionados$VL_TOTAL/Valores_Deflacionados$num_seguros
Valores_Deflacionados$VL_TOTAL_Medio_Defl        = Valores_Deflacionados$VL_TOTAL_deflacionado/Valores_Deflacionados$num_seguros
```

Valores antes de deflacionar:

```{r comparacao_inflacao_medio, caption = "Distribuição - Valores Médios Originais", fig.align="center"}
ggplot(Valores_Deflacionados) +
  aes(x = "", y = VL_TOTAL_Medio, fill = SAFRA) +
  geom_boxplot() +
  scale_fill_hue() +
  theme_minimal()
```


```{r comparacao_inflacao_medio_tabela, caption = "Distribuição - Valores Médios Originais"}
print(stby(data = Valores_Deflacionados$VL_TOTAL_Medio, 
           INDICES = Valores_Deflacionados$SAFRA, 
           FUN = descr, stats = c("mean", "sd", "min", "med", "max"), headings = FALSE), method = "render", headings = FALSE)
```


Valores depois de deflacionar:

```{r comparacao_inflacao_deflacionado, caption = "Distribuição - Valores Médios Deflacionados", fig.align="center"}
print(ggplot(Valores_Deflacionados) +
        aes(x = "", y = VL_TOTAL_Medio_Defl, fill = SAFRA) +
        geom_boxplot() +
        scale_fill_hue() +
        theme_minimal(), method = "render")
```


```{r comparacao_inflacao_deflacionado_tabela, caption = "Distribuição - Valores Médios Deflacionados"}
print(stby(data = Valores_Deflacionados$VL_TOTAL_Medio_Defl, 
           INDICES = Valores_Deflacionados$SAFRA, 
           FUN = descr, stats = c("mean", "sd", "min", "med", "max"), headings = FALSE), method = "render", headings = FALSE)
rm(Valores_Deflacionados)
```


### Municípios


Dos 1836 municípios que fizeram alguma operação em alguma safra, sobraram 557 que fizeram pelo menos 30 seguros em todas as safras. Na distribuição por estados, está bem concentrado nos estados do sul do país.


```{r}
Proagro_soja_mun <- Proagro_soja_mun %>% left_join(municipios, by = "Cod_Municipio")
Proagro_soja_mun_geral <- Proagro_soja_mun_geral %>% left_join(municipios, by = "Cod_Municipio")
Proagro_soja_mun_safra <- Proagro_soja_mun_safra %>% left_join(municipios, by = "Cod_Municipio")

stat_Maior_30 <- Proagro_soja_mun %>% filter(Pelo_Menos_30 == T) %>% group_by(Cod_Municipio, Sigla_UF) %>% summarise(Qt_Seguros = sum(num_seguros))

stat_Maior_30_SAFRA <- Proagro_soja_mun_safra %>% filter(Pelo_Menos_30 == T) %>% group_by(Sigla_UF, SAFRA) %>% summarise(Qt_Seguros = sum(num_seguros))
```

Distribuição por Estado

```{r Estatisticas_Municipios_Dist_Estados, caption = "Distribuição dos Municipios por Estado"}
print(
  stat_Maior_30 %>%
    group_by("Sigla_UF") %>% 
    freq(stat_Maior_30$Sigla_UF, report.nas = F),
  method = "render", headings = FALSE,  caption = "Distribuição dos Municipios por Estado")
```

Distribuição do número de seguros nesses estados
```{r, results="hide"}
table <- ctable(stat_Maior_30_SAFRA$Sigla_UF, stat_Maior_30_SAFRA$SAFRA, report.nas = F, weights = stat_Maior_30_SAFRA$Qt_Seguros, headings = FALSE)[[1]] %>%  kable(caption = "Distribuição dos Seguros por Estado") %>% kable_styling(full_width = F)
```
```{r Estatisticas_Seguros_Dist_Estados, caption = "Distribuição dos Municipios por Estado"}
table
rm(table)
```
```{r limpando_stat_municipios}
rm(stat_Maior_30)
rm(stat_Menor_30)
rm(stat_Maior_30_SAFRA)
```





## Análise 

```{r municipios_mais_30 }
Proagro_soja_mun <- Proagro_soja_mun[Proagro_soja_mun$Pelo_Menos_30,]
Proagro_soja_mun_geral <- Proagro_soja_mun_geral[Proagro_soja_mun_geral$Pelo_Menos_30,]
Proagro_soja_mun_safra <- Proagro_soja_mun[Proagro_soja_mun_safra$Pelo_Menos_30,]
```


### Valor Total Médio

```{r valor_total_medio}
ggplot(Proagro_soja_mun_geral) +
 aes(x = VL_TOTAL_Medio_Defl) +
 geom_histogram(bins = 30L, fill = "#0c4c8a") +
 theme_minimal()

print(descr(Proagro_soja_mun_geral$VL_TOTAL_Medio_Defl, headings = FALSE), method = "render", headings = FALSE)
```



### Prêmio Médio

```{r premio_medio}
ggplot(Proagro_soja_mun_geral) +
 aes(x = Premio_Liquido_Medio_Defl ) +
 geom_histogram(bins = 30L, fill = "#0c4c8a") +
 theme_minimal()

print(descr(Proagro_soja_mun_geral$Premio_Liquido_Medio_Defl, headings = FALSE), method = "render", headings = FALSE)
```



### Valor Total Médio Deflacionado por Área

```{r valor_medio_defl_area}
ggplot(Proagro_soja_mun_geral) +
 aes(x = VL_TOTAL_Medio_Area_Defl ) +
 geom_histogram(bins = 30L, fill = "#0c4c8a") +
 theme_minimal()

print(descr(Proagro_soja_mun_geral$VL_TOTAL_Medio_Area_Defl, headings = FALSE), method = "render", headings = FALSE)
```



### Prêmio Médio Deflacionado por Área

```{r premio_medio_defl_area}
ggplot(Proagro_soja_mun_geral) +
 aes(x = Premio_Area_Defl ) +
 geom_histogram(bins = 30L, fill = "#0c4c8a") +
 theme_minimal()

print(descr(Proagro_soja_mun_geral$Premio_Area_Defl, headings = FALSE), method = "render", headings = FALSE)
```




### Qtd Sinistros Deferidos/Qtd Total

```{r qtd_sinistros_qt_total}
ggplot(Proagro_soja_mun_geral) +
 aes(x = INDICE_SINISTRO_QTD ) +
 geom_histogram(bins = 30L, fill = "#0c4c8a") +
 theme_minimal()

print(descr(Proagro_soja_mun_geral$INDICE_SINISTRO_QTD, headings = FALSE), method = "render", headings = FALSE)

```


```{r qtd_sinistros_pie_chart}
qtd_sinistros <-  Proagro_soja_mun_geral %>% 
  group_by() %>% 
  summarise(
    num_mun = n(),
    num_mun_com_sinistro = sum(QT_SINISTROS != 0),
    num_mun_sem_sinistro = sum(QT_SINISTROS == 0),
    num_seguros = sum(num_seguros),
    num_sinistros = sum(QT_SINISTROS)
  )


df <- data.frame(
    qtd = c(qtd_sinistros$num_mun_com_sinistro,qtd_sinistros$num_mun_sem_sinistro),
    prop = c(100*qtd_sinistros$num_mun_com_sinistro/qtd_sinistros$num_mun,100*qtd_sinistros$num_mun_sem_sinistro/qtd_sinistros$num_mun)
    )

ggplot(df, aes(x="", y = qtd, fill = c("Municipios com Sinistro", "Municipios sem Sinistro"))) +  
    geom_bar(stat="identity", width = 1, color = "white") +
    coord_polar("y", start=0) + 
    geom_text(aes(label = paste0(round(prop,2), "%")), position = position_stack(vjust = 0.5), color = "white") +
    labs(x = NULL, y = NULL, fill = NULL, title = "Distribuição de Empréstimos por Status") + 
    theme_void()






```



```{r qtd_sinistros_qt_total_sem_zero}
Proagro_soja_mun_geral[Proagro_soja_mun_geral$INDICE_SINISTRO_QTD > 0,] %>% 
ggplot() +
 aes(x = INDICE_SINISTRO_QTD ) +
 geom_histogram(bins = 30L, fill = "#0c4c8a") +
 theme_minimal()


print(descr(Proagro_soja_mun_geral[Proagro_soja_mun_geral$INDICE_SINISTRO_QTD > 0,"INDICE_SINISTRO_QTD"], headings = FALSE), method = "render", headings = FALSE)

```



```{r qtd_sinistros_pie_chart}
qtd_sinistros <- 
  
  Proagro_soja_mun_geral %>% 
  group_by() %>% 
  summarise(
    num_mun = n(),
    num_mun_com_sinistro = sum(QT_SINISTROS != 0),
    num_mun_sem_sinistro = sum(QT_SINISTROS == 0),
    num_seguros = sum(num_seguros),
    num_sinistros = sum(QT_SINISTROS)
  )




```
